【裁判字號】    97,訴,907
【裁判日期】    970812
【裁判案由】    毒品危害防制條例
【裁判全文】
臺灣板橋地方法院刑事判決               97年度訴字第907號
公  訴  人  臺灣板橋地方法院檢察署檢察官
被      告  甲○○
上列被告因違反毒品危害防制條例案件，經檢察官提起公訴（96
年度毒偵字第8019號），因被告於準備程序中為有罪之陳述，經
本院裁定進行簡式審判程序，並判決如下：
    主  文
甲○○施用第一級毒品，累犯，處有期徒刑捌月。扣案之海洛因
3 包（合計淨重陸點參伍公克）、甲基安非他命1 包（驗餘淨重
零點柒陸柒陸公克）、海洛因殘渣肆拾玖個（內含微量海洛因殘
渣，且與外包裝袋無法析離），均沒收銷燬。扣案之上開海洛因
外包裝袋參個、上開甲基安非他命包裝袋壹個、電子磅秤壹臺、
分裝袋共計參佰個、玻璃球伍個、玻璃管捌支、藥鏟貳支，均沒
收。
    事  實
一、甲○○前於民國92年間，因違反毒品危害防制條例等案件，
    經臺灣臺北地方法院以92年度訴字第777 號判處有期徒刑10
    月、8 月、3 月確定，另因竊盜案件，分經本院以92年度易
    字第1837號、93年度易字第70號判處有期徒刑1 年、10月，
    並分經臺灣高等法院以92年度上易字第2978號、93年度上易
    字第745 號駁回上訴而確定，上開4 罪經裁定應執行有期徒
    刑3 年1 月確定，於96年1 月7 日執行完畢。又其前因施用
    毒品案件，經本院以87年度毒聲字第1190號裁定送觀察、勒
    戒後，認無繼續施用毒品傾向，由臺灣板橋地方法院檢察署
    檢察官以87年度毒偵字第16825 號、第17610 號、第24077
    號不起訴處分確定；復因施用毒品案件，經本院以88年度毒
    聲字第527 號裁定送觀察勒戒後，認有繼續施用毒品傾向，
    令入戒治處所施以強制戒治，嗣於89年4 月25日停止戒治出
    監，於89年9 月2 日執行完畢，另經本院以88年度易字第42
    63號判處有期徒刑6 月確定，再因於91年3 月中旬起至92年
    4 月10日止施用毒品，經臺灣臺北地方法院以92年度訴字第
    777 號判處有期徒刑10月、8 月確定。竟仍不知悔改，復於
    強制戒治執行完畢釋放後5 年內，再犯上開施用毒品案件後
    ，另基於施用第一級毒品海洛因及第二級毒品甲基安非他命
    之犯意，於96年8 月31日凌晨2 時許，在臺北縣三重市○○
    路○ 段203 巷255 號2 樓住處，以摻雜放置海洛因及甲基安
    非他命於玻璃吸食器上燒烤後吸食之方式，同時施用海洛因
    及甲基安非他命1 次，嗣於96年8 月31日中午12時30分許許
    ，在上址為警查獲，並扣得海洛因3 包（合計淨重6.35公克
    ）、甲基安非他命1 包（淨重0. 768公克，取樣0. 0004 公
    克鑑驗用罄，剩餘0.7676公克）、海洛因殘渣袋49個及甲○
    ○所有供其施用海洛因及甲基安非他命所用或所預備之電子
    磅秤1 臺、分裝袋共300 個、玻璃球5 個、玻璃管8 支、藥
    鏟2 支，另採其尿液送驗呈嗎啡及甲基安非他命陽性反應，
    始查獲上情。
二、案經臺北市政府警察局移送臺灣板橋地方法院檢察署檢察官
    偵查起訴。
    理  由
一、被告甲○○於上揭時間、地點同時施用第一級毒品海洛因、
    第二級毒品甲基安非他命之事實，迭據其於警詢、偵查及本
    院審理中坦承不諱，而被告於前揭時間為警查獲時採集之尿
    液，經送驗結果呈嗎啡及甲基安非他命陽性反應，有臺北市
    政府警察局偵辦毒品案件尿液檢體委驗單、臺灣尖端科技生
    計醫藥股份有限公司濫用藥物檢驗報告（尿液編號：013849
    號）各1 份附卷可佐，並有海洛因3 包（合計淨重6.35公克
    ）、甲基安非他命1 包（淨重0.768 公克，取樣0.0004公克
    鑑驗用罄，剩餘0.7676公克）及甲○○所有供其施用海洛因
    及甲基安非他命所用或所預備之電子磅秤1 臺、分裝袋共計
    300 個、玻璃球5 個、玻璃管8 支、藥鏟2 支扣案可稽，被
    告前開自白與事實相符，應堪採信。又被告前因施用毒品案
    件，經本院以87年度毒聲字第1190號裁定送觀察、勒戒後，
    認無繼續施用毒品傾向，由臺灣板橋地方法院檢察署檢察官
    以87 年 度毒偵字第16825 號、第17610 號、第24077 號不
    起訴處分確定；復因施用毒品案件，經本院以88年度毒聲字
    第527 號裁定送觀察勒戒後，認有繼續施用毒品傾向，令入
    戒治處所施以強制戒治，嗣於89年4 月25日停止戒治出監，
    於89年9 月2 日執行完畢，另經本院以88年度易字第42 63
    號判處有期徒刑6 月確定，再因於91年3 月中旬起至92年4
    月10日止施用毒品，經臺灣臺北地方法院以92年度訴字第
    777 號判處有期徒刑10月、8 月確定，有台灣高等法院被告
    前案紀錄表1 份在卷可佐，被告於強制戒治執行完畢釋放後
    5 年內，復犯上開施用毒品案件後，再犯本件施用毒品案件
    ，可堪認定。綜上，本案事證明確，被告犯行堪以認定，應
    予依法論科。
二、核被告所為，係犯毒品危害防制條例第10條第1 項之施用第
    一級毒品罪及同條第2 項之施用第二級毒品罪。其施用前後
    持有海洛因及甲基安非他命之低度行為，應為施用之高度行
    為所吸收，不另論罪。被告以一施用毒品行為，同時涉犯上
    開2 罪，為想像競合，應從一重之施用第一級毒品罪處斷。
    又被告前於92年間，因違反毒品危害防制條例等案件，經臺
    灣臺北地方法院以92年度訴字第777 號判處有期徒刑10月、
    8 月、3 月確定，另因竊盜案件，分經本院以92年度易字第
    1837號、93年度易字第70號判處有期徒刑1 年、10月，並分
    經臺灣高等法院以92年度上易字第2978號、93年度上易字第
    745 號駁回上訴而確定，上開4 罪經裁定應執行有期徒刑3
    年1 月確定，於96年1 月7 日執行完畢，有上開刑案紀錄表
    1 份在卷可佐，其受有期徒刑之執行完畢，5 年以內故意再
    犯有期徒刑以上之罪，為累犯，爰依刑法第47條第1 項規定
    加重其刑。爰審酌被告之前科紀錄、其犯罪之動機、手段、
    施用毒品係對自己身體之殘害、高中畢業之智識程度、生活
    狀況，及其犯罪後坦承犯行之態度等一切情狀，量處如主文
    所示之刑。
三、扣案之白色粉末3 包（合計淨重6.35公克），均為第一級毒
    品海洛因，有法務部調查局96年10月5 日調科壹字第096230
    70990 號鑑定書1 份在卷可參，另扣案之白色透明結晶1 包
    （淨重0.768 公克，取樣0.0004公克鑑驗用罄，剩餘0.7676
    公克），為第二級毒品甲基安非他命，有交通部民用航空局
    航空醫務中心毒品航藥鑑字第0961501 號鑑定書1 份附卷足
    憑，又扣案之海洛因殘渣袋49個，內含海洛因殘渣（且與外
    包裝袋無法析離），均應依毒品危害防制條例第18條第1 項
    前段規定，沒收銷燬之。至上開海洛因之外包裝袋3 個、甲
    基安非他命外包裝袋1 個，並非不可與毒品分離，均係用於
    包裹毒品，防止其裸露、潮濕，便於攜帶施用，認均係被告
    所有，且供其施用毒品所用之物；另扣案之電子磅秤1 臺、
    分裝袋共計300 個、玻璃球5 個、玻璃管8 支、藥鏟2 支，
    均為被告所有，且分係供其施用海洛因及甲基安非他命所用
    或所預備之物，業據被告於本院審理中供陳在卷，均應依刑
    法第38條第1 項第2 款規定宣告沒收。至扣案之橡膠管2 條
    、止血帶1 條等物，雖為被告所有，惟查無其他證據證明係
    供被告犯本案所用或所預備之物；又扣案之大麻種子8 顆、
    一粒眠2 包、FM219 顆，均為被告另犯持有毒品案件之扣案
    物，與本案無關聯，爰均不予宣告沒收，附此敘明。
據上論斷，應依刑事訴訟法第299條第1項前段、第273條之1第1
項，毒品危害防制條例第10條第1 項、第2 項、第18條第1 項前
段，刑法第11條前段、第55條、第47條第1 項、第38條第1 項第
2 款，判決如主文。
本案經檢察官陳旻源到庭執行職務。
中    華    民    國    97    年    8    月    12     日
                    刑事第十三庭  法  官  俞秀美
以上正本證明與原本無異。
如對本判決不服，應於送達後10日內，向本院提出上訴狀。（應
抄附繕本）。
                                  書記官  謝怡貞
中    華    民    國    97    年    8     月    12    日
附錄本案論罪科刑法條：
毒品危害防制條例第10條：
施用第一級毒品者，處6月以上5年以下有期徒刑。
施用第二級毒品者，處3年以下有期徒刑。


司法院資訊處製作；財團法人民間司法改革基金會備份。
